臺灣高等法院民事裁定
109年度抗字第54號
抗  告  人  黃志成  


上列抗告人因與何翠芳即何逢帝之承受訴訟人等間確認債權存在
事件，對於中華民國108年11月25日臺灣臺北地方法院107年度訴
字第4278號裁定提起抗告，本院裁定如下： 
    主  文
抗告駁回。
抗告費用由抗告人負擔。
    理  由
一、抗告意旨略以：伊至臺北市辦事時始居住於臺北市○○區○○街
    00號10樓之15房屋（下稱德惠街房屋）居住，原法院雖於民
    國108年10月3日將107年度訴字第4278號判決書（下稱系爭
    判決書）交付大廈管理員，然斯時伊至南部居住，直至同年
    月6日才從管理員處收受系爭判決書，大廈管理員並非伊僱
    請之人，是上訴期間應自108年10月6日起算，且伊戶籍地為
    彰化縣○○市○○街000號，德惠街房屋僅為臨時住處，非伊之
    住所，故應加計在途期間，伊於同年月24日提起上訴並未逾
    上訴期間。原法院認定伊於108年10月3日收受系爭判決書且
    上訴已逾期，實有違誤，爰提起抗告，求為廢棄原裁定。
二、按提起民事第二審上訴，應於第一審判決送達後20日之不變
    期間內為之，民事訴訟法第440條本文定有明文。提起上訴
    ，如逾上訴期間或係對於不得上訴之判決而上訴者，原第一
    審法院應以裁定駁回之，同法第442條第1項亦定有明文。又
    機關、學校、工廠、商場、事務所、營業所或其他公私團體
    、機構之員工或居住人，或公寓大廈之居住人為應受送達人
    時，郵務機構送達人得將訴訟文書付與送達處所內接收郵件
    人員。前項接收郵件人員，視為民事訴訟法第137條規定之
    同居人或受僱人。郵務機構送達訴訟文書實施辦法（司法院
    、行政院依民事訴訟法施行法第3條授權發布）第7條第1項
    、第2項本文亦予明定亦予明定。是郵務機關之郵差送達文
    書於住、居所、事務所或營業所，不獲會晤應受送達人，而
    將文書付與公寓大廈管理員者，即為合法送達，至該管理員
    何時將文書轉交應受送達人，對已生之合法送達效力不受影
    響（最高法院88年台上字第1752號判決、90年度台抗字第86
    號裁定意旨參照）。
三、查系爭判決書係於108年10月3日送達抗告人於歷次書狀所記
    載之德惠街房屋所在（見原審卷一第13、207、275、339、3
    89、441、585頁、本院卷第5頁），送達證書上蓋有「金三
    角大廈管理委員會」之戳章，送達方法欄勾選「受僱人」，
    並由「張水和」於其上簽名，有送達證書可憑（見原審卷一
    第673頁），揆諸前揭說明，堪認系爭判決書已於108年10月
    3日合法送達抗告人，至該管理員何時將系爭判決書轉交抗
    告人，對已生之合法送達效力不受影響。抗告人主張：大廈
    管理員非其受僱人，其於108年10月6日才從管理員處收受系
    爭判決書，上訴期間應自108年10月6日起算云云，洵非可取
    。
四、又送達於應受送達人之住居所、事務所或營業所行之，均無
    不可，且當事人不在法院所在地住居者，始有在途期間規定
    之適用。此觀民事訴訟法第136條第1項本文、第162條第1項
    本文規定自明。如前所述，抗告人於歷次書狀所載地址均為
    德惠街房屋所在，此書狀上依法記載地址應為抗告人之住所
    或居所（民事訴訟法第116條第1項第1款前段參照），是該
    德惠街房屋即令非抗告人之住所，亦為其於本件訴訟期間之
    居所，原法院於德惠街房屋所在行送達程序，並無不合，且
    抗告人在原法院既有居所，自非得主張再扣除在途期間。從
    而，抗告人另主張：伊住所地在彰化縣，計算上訴期間有無
    逾期時，應扣除在途期間云云，亦非有據。
五、綜上，系爭判決書應於108年10月3日合法送達抗告人，且無
    扣除在途期間規定之適用，是本件上訴期間應於系爭判決書
    送達後20日即108年10月23日（星期三）屆滿，抗告人遲至
    同年月24日始提起本件上訴（見原審卷四第19頁），已逾上
    訴不變期間，其上訴為不合法，原法院裁定駁回其上訴，於
    法並無不合。抗告意旨指摘原裁定不當，求予廢棄，為無理
    由，應予駁回。 
六、據上論結，本件抗告為無理由，爰裁定如主文。
中    華    民    國   109    年    1     月    17    日
                  民事第二十五庭
                      審判長法  官  謝碧莉
                            法  官  林晏如
                            法  官  王本源
正本係照原本作成。
不得再抗告。
中　　華　　民　　國　　109 　年　　1 　　月　　20　　日
 　　　　　　　　　　　　　 書記官  黃麒倫